【裁判字號】    92,毒抗,205
【裁判日期】    921120
【裁判案由】    聲請觀察勒戒
【裁判全文】
臺灣高等法院高雄分院刑事裁定                    九十二年度毒抗字第二五號
    抗  告  人
    即  被  告  甲○○
右抗告人因聲請觀察勒戒案件，不服臺灣屏東地方法院中華民國九十二年十月十五日
裁定（九十二年度毒聲字第一四三八號），提起抗告，本院裁定如左：
    主  文
抗告駁回。
    理  由
一、抗告意旨略以：抗告人即被告甲○○自前案觀察勒戒後，即不再接觸毒品，且過
    正常健康生活，且被告須工作分擔家計，不可能再染毒癮，使自己身陷牢獄，請
    求能予以詳查，為此提起抗告云云。
二、原裁定略以：被告甲○○前有施用第二級毒品前科，經裁定觀察、勒戒後，認無
    施用毒品傾向，經檢察官於九十年二月一日為不起訴處分，復於九十二年六月六
    日二十三時許回溯二十四小時內之某時，在不詳地點，施用第二級毒品安非他命
    ，為警於九十二年六月六日十九時許，在屏東縣東港鎮東港溪旁查獲，被告經警
    查獲時所採集之尿液，經送長榮大學鑑定結果，呈甲基安非他命陽性反應，有該
    校尿液檢驗報告附卷可稽，爰依毒品危害防制條例第二十條第三項前段、觀察勒
    戒處分執行條例第三條第一項，裁定應送勒戒處所處所觀察、勒戒。
三、被告甲○○雖迭次否認其有施用第二級毒品安非他命犯行，而以前開抗告意旨等
    語置辯。然查被告於前開時、地為警查獲後採集之尿液，由其以代碼「九二一七
    ０」簽封送驗，經屏東縣衛生局以ＴＯＸＩ－ＬＡＢ方法檢驗結果，呈甲基安非
    他命陽性反應，有該局九十二年六月十六日第九二０二二九號檢驗結果通知書、
    尿液採證代碼對照表附卷可稽，又檢察官復將被告前述尿液再送請長榮大學毒物
    研究中心，經該中心以「酵素免疫分析法」為初步檢驗，復以「氣相層析、質譜
    儀法」為確認檢驗，而檢驗結果亦係安非他命陽性反應，亦有該中心九十二年九
    月二十三日檢驗報告附卷可稽，則被告之尿液經此二道檢驗結果，均呈前開安非
    他命陽性反應，應不致有偽陽性之情形甚明。
四、綜上所述，被告確有施用第二級毒品安非他命犯行，且被告前有施用第一級毒品
    前科，經裁定觀察、勒戒後，認無施用毒品傾向，經檢察官於九十年二月一日為
    不起訴處分，被告於五年內再犯之事實，亦有被告刑案紀錄表一份在卷可參。原
    審因而依據毒品危害防制條例第二十條第三項前段及觀察勒戒處分執行條例第三
    條第一項，裁定被告應送勒戒處所觀察、勒戒，經核並無不合。被告空言否認施
    用犯行提起抗告，指摘原裁定不當，為無理由，應予駁回。
據上論斷，應依刑事訴訟法第四百十二條，裁定如主文。
中    華    民    國      九十二      年      十一      月     二十     日
                              臺灣高等法院高雄分院刑事第六庭
                                  審判長法官  王憲義
                                        法官  謝靜雯
        法官  張意聰
右正本證明與原本無異。
不得再抗告。
                                  法院書記官  王婉蓉
中    華    民    國      九十二      年      十一      月     二十     日


司法院資訊處製作；財團法人民間司法改革基金會備份。
